【裁判字號】    97,裁,4881
【裁判日期】    971030
【裁判案由】    營利事業所得稅
【裁判全文】
最  高  行  政  法  院  裁  定
                                      97年度裁字第4881號
上  訴  人  甲○○
訴訟代理人  游文華  律師
被 上訴 人  財政部臺北市國稅局
代  表  人  乙○○
上列當事人間營利事業所得稅事件，上訴人對於中華民國97年7
月7日臺北高等行政法院96年度訴字第3878號判決，提起上訴，
本院裁定如下：
    主  文
上訴駁回。
上訴審訴訟費用由上訴人負擔。
    理  由
一、按對於高等行政法院判決之上訴，非以其違背法令為理由，
    不得為之，行政訴訟法第242條定有明文。依同法第243條第
    1項規定，判決不適用法規或適用不當者，為違背法令；而
    判決有同條第2項所列各款情形之一者，為當然違背法令。
    是當事人對於高等行政法院判決上訴，如依行政訴訟法第24
    3條第1項規定，以高等行政法院判決有不適用法規或適用不
    當為理由時，其上訴狀或理由書應有具體之指摘，並揭示該
    法規之條項或其內容；若係成文法以外之法則，應揭示該法
    則之旨趣，倘為司法院解釋或本院之判例，則應揭示該判解
    之字號或其內容。如以行政訴訟法第243條第2項所列各款情
    形為理由時，其上訴狀或理由書，應揭示合於該條項各款之
    事實。上訴狀或理由書如未依此項方法表明者，即難認為已
    對高等行政法院判決之違背法令有具體之指摘，其上訴自難
    認為合法。
二、上訴人為訴外人英飛通訊股份有限公司（下稱英飛通訊公司
    ）法人股東締連電訊有限公司（下稱締連公司）指派之代表
    人，民國88年12月27日經英飛通訊公司股東會選任為該公司
    之董事。嗣英飛通訊公司因未辦理89年度營利事業所得稅結
    算申報，經被上訴人依查得營業收入淨額新臺幣（下同）44
    ,609,993元按該業同業利潤標準淨利率8%核算營業淨利3,56
    8,799元，加計非營業收入總額8,567元，核定全年所得額3,
    577,366元，應補稅額885,153元，另徵怠報金177,201元。
    又英飛通訊公司因自行停業6個月以上經臺北市政府以92年8
    月25日函依公司法第10條第2款規定命令解散，並請該公司
    依法申請解散登記未果，遂於92年10月29日發函廢止公司登
    記；而英飛通訊公司之公司章程未規定公司清算時之清算人
    人選或清算人選任程序，被上訴人乃依公司法相關規定以該
    公司登記之全體董事（含上訴人）為清算人，掣發89年度營
    利事業所得稅核定繳款書（單照編號AD0000000號），並向
    渠等送達英飛通訊公司89年度營利事業所得稅核定稅額繳款
    書，上訴人不服，主張伊已辭任英飛通訊公司董事，不具有
    英飛通訊公司董事身分，被上訴人應將英飛通訊公司89年度
    營利事業所得稅核定繳款書說明欄關於清算人「甲○○」之
    記載除去，不得對其為繳款書之送達，遂循序提起行政訴訟
    ，求為判決被上訴人應將英飛通訊公司89年度營利事業所得
    稅核定繳款書說明欄關於清算人「甲○○」之記載除去，案
    經原審法院判決駁回。
三、本件上訴人對於原審法院判決上訴，雖以該判決違背法令為
    由，惟核其上訴理由狀所載內容，係就原審取捨證據、認定
    事實之職權行使，所論斷：依上訴人所提之辭職書、離職證
    明書以觀，上訴人向英飛通訊公司請辭者，僅總經理一職，
    董事一職則未予以辭任；至於上訴人雖向締連公司請辭英飛
    通訊公司董事職務，惟締連公司非委任關係當事人，是上訴
    人向委任契約當事人以外之第三人為終止委任契約之意思表
    示，自不生合法終止其與英飛通訊公司間委任契約關係之效
    力。據此，上訴人與英飛通訊公司之董事職務並未經合法解
    除，其與英飛通訊公司間之董事委任關係仍屬有效存在，即
    足認定。又締連公司、英飛通訊公司負責人周德言自89年11
    月1日出境，迄今未入境，顯無法於89年12月13日代表英飛
    通訊公司、締連公司受領上訴人辭職意思表示，並於辭職書
    、離職證明書蓋用印章加以同意之可能，是該辭職書、離職
    證明書是否真實，即非無疑，上訴人執經周德言蓋章之辭職
    書、離職證明書稱伊已依法向公司為辭任董事及總經理職務
    之意思表示云云，自難信為真實等，指摘其為不當，並就原
    審已行言詞辯論程序，就本案全部卷證提示兩造命為辯論(
    見言詞辯論筆錄)，泛言未給予充分辯論，判決不備理由，
    而非具體表明合於不適用法規、適用法規不當、或行政訴訟
    法第243條第2項所列各款之情形，難認對該判決之如何違背
    法令已有具體之指摘。依首揭說明，應認其上訴為不合法。
四、據上論結，本件上訴為不合法。依行政訴訟法第249條第1項
    前段、第104條、民事訴訟法第95條、第78條，裁定如主文
    。
中    華    民    國    97    年    10    月    30    日
                    最高行政法院第三庭
                        審判長法官  黃  璽  君
                              法官  黃  秋  鴻
                              法官  鄭  忠  仁
                              法官  黃  本  仁
                              法官  吳  東  都
以  上  正  本  證  明  與  原  本  無  異
中    華    民    國    97    年    10    月    31    日
                              書記官  莊  俊  亨


司法院資訊處製作；財團法人民間司法改革基金會備份。
